臺灣高等法院臺中分院刑事判決　　　　96年度上易字第1385號
上　訴　人　臺灣臺中地方法院檢察署檢察官
被　　　告　丁○○
上列上訴人因被告竊盜案件，不服臺灣臺中地方法院中華民國96
年 5月31日第一審判決 (民國96年度易字第1990號，起訴案號：
臺灣臺中地方法院檢察署96年度偵字第6214號），提起上訴，本
院判決如下：
    主  文
原判決撤銷。
丁○○犯竊盜罪，累犯，處有期徒刑月，減為有期徒刑壹月又
拾伍日，如易科罰金，以新臺幣壹仟元折算壹日。
    事  實
一、丁○○前因違反毒品危害防制條例及詐欺等案件，經臺灣南
    投地方法院判處定應執行有期徒刑9月確定，於民國95年4月
    3日易科罰金執行完畢。詎仍不思悛悔，意圖為自己不法之
    所有，於96年l月l日中午12時30分許，在臺中市○○區○○
    路100號之逢甲大學科學航太館地下l樓之圖書館內，趁乙○
    ○、丙○○離開座位，先徒手竊取乙○○所有背包內之CD隨
    身聽及語言翻譯機各l支得手，價值約新臺幣 (下同)1 萬元
    ，並接續著手搜尋丙○○所有之背包內有無值錢財物，然因
    未發覺貴重財物，而未得逞。嗣經乙○○、丙○○發覺物品
    遭竊而向校方報告後，始循線查獲。
二、案經臺中市警察局報請臺灣臺中地方法院檢察署檢察官偵查
    起訴。
    理    由
一、被告丁○○於原審及本院審理時，對於上揭犯罪事實均供承
    不諱，核與被害人乙○○、丙○○於警詢時之指述情節相符
    ，並有監視錄影翻拍照片附卷可稽。足認被告自白與事實相
    符，其犯行堪以認定。
二、核被告丁○○所為，係犯刑法第320條第l項之竊盜罪。被告
    2 次竊盜犯行，係基於一竊盜犯意為之，為接續犯，應以一
    罪論。又其曾受有期徒刑之執行完畢，有刑案資料查註紀錄
    表可參，5 年內故意再犯本件有期徒刑以上之罪，為累犯，
    依刑法第47條第l項規定，加重其刑。被告犯罪時間在96 年
    4月24日以前，應依中華民國96年罪犯減刑條例予以減刑。
    原審以被告罪證明確，予以論罪科刑，原無不合，惟查被告
    犯罪時間在96年4月24 日以前，應依中華民國96年罪犯減刑
    條例予以減刑，原審未及減刑，尚有未合，檢察官上訴意旨
    指原判決量刑太輕，雖無理由，惟原判決既有上開可議之處
    ，自不能維持，應由本院將原判決撤銷改判。爰審酌被告犯
    罪之動機、目的、手段、所生危害及犯後坦承犯行等一切情
    狀，量處以有期徒刑3月，減為有期徒刑1月又15日，並諭知
    易科罰金之折算標準。
據上論斷，應依刑事訴訟法第369條第1項前段、第364條、第299
條第1項前段、刑法第320條第1項、第47條第1項、 第41條第1項
前段、中華民國96年罪犯減刑條例第2條第1項第3款、第7條、第
9條，判決如主文。
本案經檢察官甲○○到庭執行職務。
中　　華　　民　　國　　96　　年　　9 　　月　　14　　日
            刑事第二庭  審判長法　官　李　璋　鵬
                              法　官　蕭　錦　鍾
                              法　官　胡　森　田
上列正本證明與原本無異。
不得上訴。
                              書記官  籃  營  昌
中　　華　　民　　國　　96　　年　　9 　　月　　14　　日
